---
title: "Análise do Banco de dados Iris"
author: "Vivian dos Reis"
date: "15/05/2021"
output: html_document
---


# Lendo o banco de dados e verificando a estrutura do banco de dados
Como o dataset Iris jé é padrão do R, não é necessário fazer a importação de nenhum arquivo de dados externo.

```{r}
str(iris)

```
# Visualização inicial dos dados:
```{r}
head(iris)
```

# 1. Visualização das 10 primeiras linhas de cada espécie de flor:
```{r}
subset(iris,Species == "setosa")[1:10,]
```

```{r}
subset(iris,Species == "versicolor")[1:10,]
```


```{r}
subset(iris,Species == "virginica")[1:10,]
```

# 2. Análise exploratória de dados
## 2.1 Estatísticas básicas
Estatísticas básicas de cada variável
```{r}
summary(iris)
```

# Estística sumária para espécie **Setosa**
```{r}
summary(subset(iris,Species == "setosa"))
```

# Estística sumária para espécie **Virginica**
```{r}
summary(subset(iris,Species == "virginica"))
```

# Estística sumária para espécie **Versicolor**
```{r}
summary(subset(iris,Species == "versicolor"))
```

## 2.2 Visualização da distribuição das variáveis (geral)
```{r}
hist(iris$Petal.Length,
     main="Distribuição do comprimento das pétalas",
     xlab = "Comprimento das pétalas",
     ylab = "Frequência absoluta")
```

```{r}
hist(iris$Petal.Width,
     main="Distribuição do largura das pétalas",
     xlab = "Largura das pétalas",
     ylab = "Frequência absoluta")
```

```{r}
hist(iris$Sepal.Length,
     main="Distribuição do comprimento das sépalas",
     xlab = "Comprimento das sépalas",
     ylab = "Frequência absoluta")
```

```{r}
hist(iris$Sepal.Width,
     main="Distribuição da largura das sépalas",
     xlab = "Largura das sépalas",
     ylab = "Frequência absoluta")
```

## Boxplot
```{r}
boxplot(iris$Sepal.Width)
```

