---
title: "Análise do Banco de dados Iris"
author: "Vivian dos Reis"
date: "15/05/2021"
output: html_document
---


# Lendo o banco de dados e verificando a estrutura do banco de dados
Como o dataset Iris jé é padrão do R, não é necessário fazer a importação de nenhum arquivo de dados externo.

```{r}
str(iris)

```
# Visualização inicial dos dados:
```{r}
head(iris)
```

# 1. Visualização das 10 primeiras linhas de cada espécie de flor:
```{r}
subset(iris,Species == "setosa")[1:10,]
```

```{r}
subset(iris,Species == "versicolor")[1:10,]
```


```{r}
subset(iris,Species == "virginica")[1:10,]
```

# 2. Análise exploratória de dados
## 2.1 Estatísticas básicas
Estatísticas básicas de cada variável
```{r}
summary(iris)
```

# Estística sumária para espécie **Setosa**
```{r}
summary(subset(iris,Species == "setosa"))
```

# Estística sumária para espécie **Virginica**
```{r}
summary(subset(iris,Species == "virginica"))
```

# Estística sumária para espécie **Versicolor**
```{r}
summary(subset(iris,Species == "versicolor"))
```

## 2.2 Visualização da distribuição das variáveis (geral)
```{r}
hist(iris$Petal.Length,
     main="Distribuição do comprimento das pétalas",
     xlab = "Comprimento das pétalas",
     ylab = "Frequência absoluta")
```

```{r}
hist(iris$Petal.Width,
     main="Distribuição do largura das pétalas",
     xlab = "Largura das pétalas",
     ylab = "Frequência absoluta")
```

```{r}
hist(iris$Sepal.Length,
     main="Distribuição do comprimento das sépalas",
     xlab = "Comprimento das sépalas",
     ylab = "Frequência absoluta")
```

```{r}
hist(iris$Sepal.Width,
     main="Distribuição da largura das sépalas",
     xlab = "Largura das sépalas",
     ylab = "Frequência absoluta")
```

## Boxplot
```{r}
boxplot(iris$Sepal.Width)
summary(iris$Sepal.Width)
```

```{r}
boxplot(iris$Petal.Length)
summary(iris$Petal.Length)
```

## intervalo inter quartil
```{r}
IQR(iris$Petal.Length)
```

## quantile
```{r}
quantile(iris$Petal.Length,prob=0.75)
```

Análise do comprimento das pétalas por espécie
```{r}
boxplot(iris$Petal.Length ~ iris$Species,
        main = "Comprimento das pétalas por espécie",
        xlab = "Espécies da flor Íris",
        ylab = "Comprimento (cm)")

```

Boxplot com todas as variáveis
```{r}
boxplot(iris,
        main = "Todas as variáveis")

```

Análise do comprimento das sépalas por espécie
```{r}
boxplot(iris$Sepal.Length ~ iris$Species,
        main = "Comprimento das sépalas por espécie",
        xlab = "Espécies da flor Íris",
        ylab = "Comprimento (cm)")
```

## 2.2 Análise de correlação
```{r}
plot(iris$Sepal.Length, iris$Petal.Length)
```

## Coeficiente de correlação (quanto mais próximo de 1 maior a correlação)
```{r}
cor(iris$Sepal.Length, iris$Petal.Length)
```

## Gráfico de dispersão de todas as variáveis do banco
```{r}
pairs(iris[,1:4])
```

```{r}
cor(iris$Sepal.Width, iris$Petal.Width)
```

## Gráfico de dispersão de todas as variáveis do banco por espécie
```{r}
pairs(iris[,1:4], col=iris[,5])
```

# Análise de decisão básica
```{r}
#install.packages("C50")
library(C50)
```

```{r}
#install.packages("C50")
entrada <- iris[,1:4]
classificacao <- iris[,5]
modelo <- C5.0(entrada,classificacao,control=C5.0Control(noGlobalPruning = TRUE, minCases = 1))
```

# o modelo
```{r}
str(modelo)
```

#plotando o modelo
```{r}
plot(modelo)
```

# modelo 2
```{r}
modelo2 <- C5.0(entrada,classificacao,control=C5.0Control(noGlobalPruning = FALSE))
```

#plotando o modelo 2
```{r}
plot(modelo2)
```

```{r}
C5imp(modelo2,metric="usage")
```

# Criando dados de uma nova flor para usar decidir qual a espécie da nova flor
```{r}
#nova.flor <- c(1.5,2.6,3,5)
nova.flor <- data.frame("Sepal.Length"=1.5,"Sepal.Width"=2.6,"Petal.Length"=3,"Petal.Width"=5)
nova.flor
```

# Predição para decidir qual a espécie a nova flor utilizando o modelo 2
```{r}
predicao <- predict(modelo2,nova.flor,type="class")
predicao
```