---
title: "nycflights13"
author: "Vivian"
date: "18/05/2021"
output: html_document
---

#Pset 01

# Instalação do tidyverse
```{r}
#install.packages("tidyverse")
```

# Carregando tidyverse
```{r}
library(tidyverse)
```

# Instalação do nycflights13
```{r}
#install.packages("nycflights13")
```

# Estudo do dplyr
```{r}
library(nycflights13)
```

# Verificação do dados
```{r}
flights
```

# voos de janeiro
```{r}
flights[flights$month == 1,]
```

# voos do dia 15 de janeiro
```{r}
#flights[flights$month == 1 & flights$day == 15 ,]
#ou
filter(flights, month == 1, day == 15)
```

# voos do dia 15 de janeiro e 15 de julho
```{r}
#flights[(flights$month == 1 | flights$month == 7)  & flights$day == 15 ,]
#ou
filter(flights, month %in% c(1,7), day == 15)
```

# Selecionar colunas
```{r}
select(flights, month, day, arr_delay)
```

# Selecionar internvalo de colunas
```{r}
select(flights, dep_time : sched_arr_time)
```

# Reexpressar variável (acrescentando a variavel veloc_media em km/h)
```{r}
mutate(flights,
       veloc_media = ((distance*1.6)/(air_time/60)))
```

# Ordenar banco de dados por atraso da partida
```{r}
arrange(flights, month, dep_delay)
```

#----------------------------------------------------------------------------

# ggplot 2

# Banco de carros dos 38 carros mais populares de 1999 a 2008
```{r}
mpg
```

# plotando os dados do mpg
```{r}
ggplot(mpg)
```

# plotando os dados do mpg
```{r}
ggplot(mpg) + 
  geom_point(aes(x = displ, y = hwy))
```

# separando por veiculo
```{r}
ggplot(mpg) + 
  geom_point(aes(x = displ, y = hwy, color = class))
```

# separando por veiculo (pontos maiores)
```{r}
ggplot(mpg) + 
  geom_point(aes(x = displ, y = hwy, color = class, size = class))
```

# separando por veiculo (linha)
```{r}
ggplot(mpg) + 
  geom_point(aes(x = displ, y = hwy, color = class)) +
  geom_smooth(aes(x = displ, y = hwy))
```

# um grafico para cada tipo veiculo
```{r}
ggplot(mpg) + 
  geom_point(aes(x = displ, y = hwy)) +
  facet_wrap(~class,nrow=2)
```